# 采购设备提供给供应商使用

提问人：libeifinite 时间：2018-02-25 11:47:54
请教下陈版主，我单位最近采购一批设备提供给加工方使用，三年后设备的所有权归加工方，三年内分期收款，合同约定在加工方未付清设备款之前，设备所有权归我方所有，且我方有权处置设备以回收款项，请问该如何进行账务处理？是否属于分期销售？收入是否在收完全款时确认，销项税在分期收到款时确认？

回答人：chenyiwei
供应商对该设备的使用有无特殊的限制？例如是否仅可用于加工本企业订购的产品，不能用于加工其他订单的产品？包括（ 1 ）本企业订购的产品规格特殊，该设备系为本企业的特殊规格需求定制；或者（ 2 ）相关合同协议约定了供应商只可以用该设备加工本企业的订单，本企业有权检查和处罚？
如果只能用于加工本企业的订单，则该设备的使用实际上在本企业的主导下，应确认为本企业的固定资产，向供应商收取的款项冲减固定资产成本而不是确认为收入。如果向供应商收取的款项超出了设备的成本，则超出部分需作为递延收益，在固定资产折旧年限内摊销。
如果不限制供应商对该设备的使用，保留法律上的所有权仅作为收款担保，则按分期收款销售设备进行会计处理。